---
title: "Assmat Gouvieux Cartographie"
format: html
editor: visual
execute:
  message: false
  warning: false
  echo: false
---

```{r setup}
# Libraries nécessaires
library(readxl)
library(tidyverse)
library(sf)
library(leaflet)
library(tidygeocoder)
```

## Cartographie des assistantes maternelles de la ville de Gouvieux


Bienvenue sur cette page interactive dédiée à la cartographie des assistantes maternelles de la ville de Gouvieux.  

Les données géographiques présentées ici sont issues d’un fichier qualifié et géocodé, permettant de visualiser précisément la localisation de chaque assistante maternelle.  

En complément, une carte des densités des enfants âgés de 0 à 3 ans, selon le dernier recensement INSEE, est proposée pour mieux comprendre la répartition des besoins en accueil petite enfance sur le territoire.  


```{r}
data_ass_mat_geocod <- read_excel("data/data_ass_mat_geocod.xlsx")

data_ass_mat_sf <- data_ass_mat_geocod |> 
  filter(!is.na(lat) & !is.na(lon)) |> 
  st_as_sf(coords = c("lon", "lat"), crs = 4326)


```

On considère également le nombre d'enfants ayant entre 0 et 3 ans dans le recensement publié sur l'INSEE en mars 2022.

```{r}


# Affichage Leaflet
leaflet(data_ass_mat_sf) |> 
  addTiles() |> 
  addMarkers(
    popup = ~paste0("<strong>", PRENOMS, " ", NOMS, "</strong><br>",
                    "full_address ", ADRESSE, "<br>",
                    "Tél : ", TEL, "<br>",
                    "Email : ", MAIL)
  )
```


..........................................................................


```{r}
df_geo_def <- read_excel("data/df_geo_def.xlsx")



# Exemple de valeurs représentatives
valeurs_legende <- c(1, 5, 12)
rayons_legende <- sqrt(valeurs_legende) * 2 + 3  
couleur_legende <- "#31688e"  
espace_vertical <- 40  

# Construction de la légende HTML avec cercles bien espacés
html_legende <- paste0(
  "<div style='font-weight:bold; margin-bottom:4px;'>Nombre d'enfants de 0 à 3 ans<br/>(par carré de 200 mètres)</div>",
  "<svg width='120' height='", length(rayons_legende) * espace_vertical, "'>",
  paste0(
    mapply(function(r, v, i) {
      y_pos <- i * espace_vertical - 10  # Décalage vertical progressif
      paste0(
        "<circle cx='20' cy='", y_pos, "' r='", round(r), 
        "' fill='", couleur_legende, "' fill-opacity='0.7' stroke='black' stroke-width='0.5'/>",
        "<text x='45' y='", y_pos + 4, "' font-size='12'>", v, "</text>"
      )
    }, rayons_legende, valeurs_legende, seq_along(rayons_legende)),
    collapse = ""
  ),
  "</svg>"
)


# Carte leaflet avec cercles
leaflet(df_geo_def) %>%
  addProviderTiles(providers$CartoDB.Positron) %>%
  addCircleMarkers(
    radius = ~sqrt(Ind_0_3)*2 + 3,  
    color = "#1f78b4",  # couleur fixe ou définie plus haut
    stroke = FALSE,
    fillOpacity = 0.7,
    popup = ~paste0("Ind_0_3 : ", Ind_0_3)
  ) %>%
  addControl(html = html_legende, position = "bottomright")





```
